【裁判字號】    97,裁,4358
【裁判日期】    970911
【裁判案由】    綜合所得稅
【裁判全文】
最  高  行  政  法  院  裁  定
                                      97年度裁字第4358號
上  訴  人  甲○○
被 上訴 人  財政部臺北市國稅局
代  表  人  凌忠嫄
上列當事人間綜合所得稅事件，上訴人對於中華民國95年9月5日
臺北高等行政法院95年度訴字第373號判決，提起上訴，本院裁
定如下：
    主  文
上訴駁回。
上訴審訴訟費用由上訴人負擔。
    理  由
一、按對於高等行政法院判決之上訴，非以其違背法令為理由，
    不得為之，行政訴訟法第242條定有明文。依同法第243條第
    1項規定，判決不適用法規或適用不當者，為違背法令；而
    判決有同條第2項所列各款情形之一者，為當然違背法令。
    是當事人對於高等行政法院判決上訴，如依行政訴訟法第
    243條第1項規定，以高等行政法院判決有不適用法規或適用
    不當為理由時，其上訴狀或理由書應有具體之指摘，並揭示
    該法規之條項或其內容；若係成文法以外之法則，應揭示該
    法則之旨趣；倘為司法院解釋或本院之判例，則應揭示該判
    解之字號或其內容。上訴狀或理由書如未依此項方法表明，
    或其所表明者與上開法條規定不合時，即難認為已對高等行
    政法院判決之違背法令有具體之指摘，其上訴自難認為合法
    。
二、本件上訴人對於高等行政法院判決上訴，主張：依據稅捐稽
    徵法第48條之1第1項規定之意旨，解釋上應達「特定」之納
    稅義務主體被鎖定為前提始可排除其適用。被上訴人雖稱本
    件係檢舉人88年12月29日檢舉函檢舉王桂三漏未申報執行業
    務所得之牽連案件，惟截至89年5月10日上訴人自動補報繳
    稅時止，被上訴人均不知「上訴人」有違章事實存在，尚未
    對上訴人進行特定調查，故原審所謂已處於知悉特定之狀態
    ，接受調查祇是遲早的問題云云，顯見其認定標準過於廣泛
    且不可確定，似與稅捐稽徵法第48條之1第1項之規範意旨迥
    異，從而本件調查基準日應以上訴人89年11月9日前往被上
    訴人機關製作筆錄日期為查獲日，據此，在被上訴人確認上
    訴人之身分前已自動補報繳稅，當已符合免罰之規定，原審
    判決不予援用稅捐稽徵法第48條之1第1項之規定，自有不適
    用法規或適用不當之違誤。又被上訴人課罰之稅款範圍，除
    系爭祭祀公業所得執行業務款外，尚包含其他營利、執行業
    務、薪資、利息、機會中獎等各種所得。顯已逾越82年11月
    3日台財稅第821501458號函之規範意旨，自有不適用法規或
    適用不當之違法等語。惟核其上訴狀所載內容，或係重述其
    在原審業經主張而為原判決摒棄不採之陳詞，或係就原審取
    捨證據、認定事實之職權行使事項，任加指摘違誤，或係執
    其個人主觀歧異之法律見解，就原審所為論斷或駁斥其主張
    之理由，泛言判決不適用法規或適用不當，而未具體表明合
    於不適用法規或適用不當、或有何違背解釋、判例之情形，
    尚難認為已對原判決之如何違背法令有具體之指摘。依首揭
    規定及說明，應認其上訴為不合法，應予駁回。
三、據上論結，本件上訴為不合法。依行政訴訟法第249條第1項
    前段、第104條、民事訴訟法第95條、第78條，裁定如主文
    。
中    華    民    國    97    年    9     月    11    日
                    最高行政法院第四庭
                        審判長法官  姜  仁  脩
                              法官  黃  淑  玲
                              法官  曹  瑞  卿
                              法官  王  德  麟
                              法官  黃  清  光
以  上  正  本  證  明  與  原  本  無  異
中    華    民    國    97    年    9     月    11    日
                              書記官  阮  思  瑩


司法院資訊處製作；財團法人民間司法改革基金會備份。
